【裁判字號】    97,毒抗,290
【裁判日期】    970331
【裁判案由】    聲請觀察勒戒
【裁判全文】
臺灣高等法院臺中分院刑事裁定         97年度毒抗字第290號
抗  告  人
即  被  告  甲○○
上列抗告人因聲請觀察勒戒案件，經檢察官聲請送觀察、勒戒，
不服臺灣苗栗地方法院中華民國97年1月30日第一審裁定（97年
度毒聲字第19號，聲請案號：臺灣苗栗地方法院檢察署97年度聲
觀字第12號、97年度毒偵字第15號），提起抗告，本院裁定如下
：
    主  文
抗告駁回。
    理  由
一、抗告意旨略以：抗告人確未施用第二級毒品，尿液檢驗呈陽
    性反應，令人費解；幾經查訪，方知悉抗告人日常服用之醫
    生處方治睡眠障礙之安眠藥愛樂町，服用經人體代謝後尿液
    會呈陽性反應，尤以國內尿液檢驗方法粗糙，僅依尿液中之
    濃度判定陽性或陰性，其準確度備受質疑等語。
二、按犯毒品危害防制條例第10條施用第一級、第二級毒品之罪
    者，檢察官應聲請法院裁定，令被告入勒戒處所觀察、勒戒
    ，其期間不得逾2月。觀察、勒戒後，檢察官依據勒戒處所
    之陳報，認受觀察、勒戒人無繼續施用毒品傾向者，應即釋
    放，並為不起訴之處分；認受觀察、勒戒人有繼續施用毒品
    傾向者，檢察官應聲請法院裁定令入戒治處所強制戒治，其
    期間為六個月以上，至無繼續強制戒治之必要為止，但最長
    不得逾一年。依前項規定為觀察、勒戒或強制戒治執行完畢
    釋放後，五年後再犯第10條之罪者，適用本條前二項之規定
    ，同條例第20條定有明文。
三、經查：抗告人於97年1月14日檢察事務官訊問時，供承：其
    係於採尿（即96年12月17日)前2天，在台南工地，以玻璃頭
    加熱，用鼻吸食等語。又將其於前揭時地採集之尿液送驗結
    果，呈安非他命、甲基安非他命陽性反應，此有中山醫學大
    學附設醫院出具尿液檢驗報告1份在卷為憑，而該醫院係以
    氣相層析質譜儀（GC／MS）進行確認檢驗，呈安非他命、甲
    基安非他命陽性反應，此有該檢驗報告附卷可稽。按「甲基
    安非他命經口服投與後約百分之70於24小時內自尿中排出，
    約百分之90於96小時內自尿中排出，由於目前國內尿液中甲
    基安非他命之檢驗僅為鑑定其是否為陽性反應尚未定其含量
    ，且甲基安非他命成分之檢出與其投與方式、投與量、個人
    體質、採尿時間與檢測儀器之精密度等諸多因素有關，因此
    僅憑尿液中呈安非他命陽性反應，並無法確實推算吸食時間
    距採集時間之長短，惟依上述資料推斷，最長可能不會超過
    四日。」業經行政院衛生署藥物食品檢驗局81年2月8日（81
    ）藥檢壹字第001156號函敘明在案。另按行政院衛生署藥物
    食品檢驗局84年4月17日以藥檢壹字第8408808號函明示：「
    檢驗機構若是採氣相層析質譜分析法進行尿液鑑定，應可檢
    測尿液中嗎啡、可待因及甲基安非他命之含量而予以鑑別」
    。申言之，以氣體色層—氣相層析質譜分析法（GC／MS ）
    鑑定時即不會產生干擾反應，可避免安非他命假性反應。則
    依上開鑑驗結果，足認抗告人於96年12月17日採尿回溯96小
    時內某時，確有施用第二級毒品甲基安非他命無疑。抗告人
    所辯不足採信。再者，抗告人前於90年間因施用毒品案件，
    經裁定送強制戒治後，於91年11月14日戒治期滿執行完畢，
    ，台灣高等法院被告前案紀錄表1份在卷可憑，其於上開強
    制戒治執行完畢五年後，再犯施用第二級毒品之罪，仍應令
    入勒戒處所觀察、勒戒，其期間不得逾2月。原審因而認檢
    察官之聲請為正當，依毒品危害防制條例第20條第3（漏載
    第3項）、1項、觀察勒戒處分執行條例第3條第1項、第2項
    之規定，裁定將抗告人送勒戒處所觀察勒戒，核其認事用法
    並無不合。本件抗告，為無理由，應予駁回。
四、據上論結，應依刑事訴訟法第412條，裁定如主文。
中    華    民    國    97    年    3     月   31     日
            刑事第八庭  審判長法  官  羅  得  村
                              法  官  張  靜  琪
                              法  官  吳  進  發
上列正本證明與原本無異。
不得再抗告。
                              書記官  柯  孟  伶
中    華    民    國    97    年    4     月    1     日


司法院資訊處製作；財團法人民間司法改革基金會備份。
